【裁判字號】    98,訴,198
【裁判日期】    981014
【裁判案由】    搶奪
【裁判全文】
臺灣臺東地方法院刑事判決               98年度訴字第198號
公  訴  人  臺灣臺東地方法院檢察署檢察官
被      告  甲○○
            乙○○
上列被告因搶奪案件，經檢察官提起公訴（98年度偵字第1576號
），被告於準備程序中為有罪之陳述，經本院合議庭裁定以簡式
審判程序審理，判決如下：
    主  文
甲○○共同意圖為自己不法之所有，而搶奪他人之動產，處有期
徒刑捌月。
乙○○共同意圖為自己不法之所有，而搶奪他人之動產，累犯，
處有期徒刑拾月。
    事  實
一、甲○○曾於民國93年間因違反毒品危害防制條例案件，經本
    院以93年度易字第186號判決判處有期徒刑8月確定，又於93
    年間因竊盜案件，經本院以93年度易字第258號判決判處有
    期徒刑1年4月確定，復於93年間因搶奪案件，經本院以94年
    度訴字第27號判決判處有期徒刑1年10月確定，且經本院以
    96年度聲減字第825號裁定就上開違反毒品危害防制條例案
    件及竊盜案件予以減刑，並就上開三案件定應執行刑為有期
    徒刑2年5月確定，而於98年8月6日縮短刑期假釋出監（未構
    成累犯）；另乙○○曾於93年間因竊盜案件，經本院以93
    年度易字第188號判決判處有期徒刑7月確定，又於93年間因
    違反毒品危害防制條例案件，經本院以93年度訴字第150號
    判決分別判處有期徒刑10月及7月，並定應執行刑為有期徒
    刑1年3月，嗣由臺灣高等法院花蓮分院以93年度上訴字第
    212號判決上訴駁回確定，復經該院以94年度聲字第52號裁
    定就上開二案件定應執行刑為有期徒刑1年10月確定，而於
    95年6月14日縮短刑期假釋出監，迄至95年8月2日未經撤銷
    假釋視為執行完畢。詎渠等均不知悔改，共同意圖為自己不
    法之所有，於98年8月25日晚上9時15分許，由甲○○騎乘其
    父尤仁吉所有車牌號碼K67-275號重型機車搭載乙○○，行
    經臺東市○○路與新生路口前，見丙○○獨自一人騎乘車牌
    號碼PVL-376號重型機車，丙○○所有之布製皮包放置於機
    車腳踏墊處，認有機可趁，乃騎乘上開機車尾隨丙○○至同
    市○○路與信義路口前，利用丙○○不及防備之際，由乙○○徒手自後側強搶丙○○所有之上開皮包1只（內有新臺幣
    【下同】5,500元、手機、小型錄音機、身分證、健保卡、
    行車執照、郵局儲金金融卡、元大銀行金融卡、玉山銀行金
    融卡及合作金庫金融卡各1張等物，其中現金2,500元業已發
    還），得手後旋即騎乘機車逃離現場，將上開現金朋分花用
    ，並將其餘物品丟棄於同市○○路○段水圳中，計由甲○○
    分得2,500元，餘款由乙○○取得。嗣經警據報調閱監視錄
    影畫面，而於臺東縣臺東市○○路○段126號前，當場逮捕甲○○到案，並徵得甲○○同意執行搜索而於其位於上址住處
    內，扣得前開現金2,500元。
二、案經臺東縣警察局臺東分局報請臺灣臺東地方法院檢察署檢
    察官偵查起訴。
    理  由
一、本件被告甲○○、乙○○所犯均係死刑、無期徒刑或最輕本
    刑為3年以上有期徒刑或高等法院管轄第一審案件以外之罪
    ，其等於準備程序進行中，先就被訴事實為有罪之陳述，經
    本院告知簡式審判程序之旨，並聽取檢察官及被告二人之意
    見後，經合議庭裁定由受命法官獨任進行簡式審判程序，是
    依刑事訴訟法第273條之2規定，本件之證據調查，不受同法
    第159條第1項、第161條之2、第161條之3、第163條之1及第
    164條至第170條規定之限制，合先敘明。
二、上揭犯罪事實，迭據被告甲○○、乙○○於偵審中坦承不諱
    （見偵卷第4至6、18至21頁、本院卷第41、58、66至68頁）
    ，核與證人即被害人丙○○分別於警詢及偵訊中所證稱其遭
    搶奪之被害情節、證人即共同被告甲○○、乙○○於偵查中
    具結證稱之作案分工模式等情大致相符（見警卷第8至11 頁
    及偵卷第4至6、18至21頁），並有臺東縣警察局臺東分局搜
    索扣押筆錄、扣押物品目錄表、刑案現場測繪圖、車牌號碼
    K67-275號重型機車車籍資料基本資料明細畫面、被害人丙○○所立具之贓物認領保管單、現場照片12張及監視錄影光
    碟翻拍照片4張等件在卷可稽（見警卷第16至31頁），足徵
    被告二人上開之任意性自白均與事實相符。本件事證明確，
    被告二人犯行均堪認定，應予依法論科。
三、核被告甲○○、乙○○所為，均係犯刑法第325條第1項之搶
    奪罪。被告二人間就上開搶奪犯行，有犯意聯絡及行為分擔
    ，應論以共同正犯。又被告乙○○曾於93年間因竊盜案件，
    經本院以93年度易字第188號判決判處有期徒刑7月確定，又
    於93年間因違反毒品危害防制條例案件，經本院以93年度訴
    字第150號判決分別判處有期徒刑10月及7月，並定應執行刑
    為有期徒刑1年3月，嗣由臺灣高等法院花蓮分院以93年度上
    訴字第212號判決上訴駁回確定，復經該院以94年度聲字第
    52 號裁定就上開二案件定應執行刑為有期徒刑1年10月確定
    ，而於95年6月14日縮短刑期假釋出監，迄至95年8月2日未
    經撤銷假釋視為執行完畢在案，此有臺灣高等法院被告前案
    紀錄表附卷可參，其前曾受有期徒刑之執行完畢，於5年以
    內故意再犯本件最重本刑為有期徒刑以上之罪，為累犯，應
    依刑法第47條第1項之規定加重其刑。爰審酌被告甲○○、
    乙○○均正值壯年，竟不思正途獲取財物，僅因缺錢花用，
    即以上開方式搶奪他人財物，嚴重破壞社會秩序及他人財產
    及人身安全，且被告乙○○迄今尚未賠償被害人，惟念及被
    告二人均於犯後坦承犯行，且被告甲○○業已將所搶奪之部
    分財物歸還被害人，並與被害人達成和解，此有和解筆錄1
    份在卷可稽（見本院卷第72頁），態度非惡，及渠等品行、
    犯罪動機、目的、手段、生活狀況、智識程度、犯罪所得之
    利益及所生之損害等一切情狀，分別量處如主文所示之刑。
據上論斷，應依刑事訴訟法第273條之1第1項、第299條第1項前
段，刑法第28條、第325條第1項、第47條第1項，判決如主文。
本案經檢察官丁○○到庭執行職務。
中    華    民    國    98    年    10    月    14    日
                  刑事第三庭  法  官  彭凱璐
以上正本證明與原本無異。
如不服本判決應於收受送達後10日內向本院提出上訴書狀，並應
敘述具體理由；其未敘述上訴理由者，應於上訴期間屆滿後20日
內向本院補提理由書（均須按他造當事人之人數附繕本）。「切
勿逕送上級法院」。
                              書記官  陳憶萱
中    華    民    國    98    年    10    月    15    日
附錄本案論罪科刑法條：
中華民國刑法第325條
意圖為自己或第三人不法之所有，而搶奪他人之動產者，處6月
以上5年以下有期徒刑。
因而致人於死者，處無期徒刑或7年以上有期徒刑，致重傷者，
處3年以上10年以下有期徒刑。
第1項之未遂犯罰之。


司法院資訊處製作；財團法人民間司法改革基金會備份。
